【裁判字號】    97,台上,355
【裁判日期】    970229
【裁判案由】    給付工程款等
【裁判全文】
最高法院民事裁定              九十七年度台上字第三五五號
上  訴  人  旭田實業有限公司
法定代理人  乙○○
訴訟代理人  徐松龍律師
被 上訴 人  寶捷工程有限公司
法定代理人  甲○○
上列當事人間請求給付工程款等事件，上訴人對於中華民國九十
五年十一月二十一日台灣高等法院第二審判決（九十五年度建上
字第五六號），提起上訴，本院裁定如下：
    主  文
上訴駁回。
第三審訴訟費用由上訴人負擔。
    理  由
按上訴第三審法院，非以原判決違背法令為理由，不得為之。又
提起上訴，上訴狀內應記載上訴理由，其以民事訴訟法第四百六
十九條所定事由提起第三審上訴者，應於上訴狀內表明：原判決
所違背之法令及其具體內容、暨依訴訟資料合於該違背法令之具
體事實。其依同法第四百六十九條之一規定提起上訴者，並應具
體敘述為從事法之續造、確保裁判之一致性或其他所涉及之法律
見解具有原則上重要性之理由。同法第四百六十七條、第四百七
十條第二項分別定有明文。而依同法第四百六十八條規定，判決
不適用法規或適用不當者，為違背法令；依同法第四百六十九條
規定，判決有該條所列各款情形之一者，為當然違背法令。是當
事人提起第三審上訴，如合併以同法第四百六十九條及第四百六
十九條之一之事由為上訴理由時，其上訴狀或理由書應表明該判
決所違背之法令條項，或有關判例、解釋字號，或成文法以外之
習慣或法理等及其具體內容，暨係依何訴訟資料合於該違背法令
之具體事實，並具體敘述為從事法之續造、確保裁判之一致性或
其他所涉及之法律見解具有原則上重要性之理由。如未依上述方
法表明，或其所表明者與上開法條規定不合時，即難認為已合法
表明上訴理由，其上訴自非合法。本件上訴人對於原判決提起第
三審上訴，雖以該判決違背法令為由，惟核其上訴理由狀所載內
容，徒就原審取捨證據、認定事實及解釋契約之職權行使所論斷
：被上訴人向上訴人承攬新店直潭自來水物料倉庫鋼構工程（下
稱系爭工程）中之鋼構安裝部分，上訴人尚欠被上訴人工程款新
台幣（下同）四十四萬一千元未償。因被上訴人之工人發生職業
災害致系爭工程停工至上訴人另僱工施作該部分工程為止，遲延
工期共四十一日。依訴外人昇邦營造股份有限公司（即上訴人之
上包商）對上訴人遲延罰款每日三萬四千元之標準，並以被上訴
人安裝工程未完工比例百分之三十為其分擔責任比例計算，其應
賠償上訴人之遲延損害額為四十一萬八千二百元。上訴人主張被
上訴人應賠償之遲延罰款損害二百二十一萬元，於超過上開金額
部分，難認為有理。至於上訴人另行僱工支出非屬被上訴人未完
成工程之工程費用五十四萬七千八百三十八元，及其自身違反行
政法規所繳納之行政罰鍰十八萬元，亦無由請求被上訴人賠償。
則以被上訴人應賠償上訴人四十一萬八千二百元，依上訴人主張
與其所負工程款債務抵銷結果，上訴人仍應給付餘欠工程款二萬
二千八百元。被上訴人以「本訴」請求上訴人給付該工程款二萬
二千八百元本息，為有理由，應予准許；上訴人以「反訴」請求
被上訴人賠償損害計二百四十九萬六千八百三十八元本息，於法
無據，應予駁回等情，指摘為不當，並就原審命為辯論及已論斷
者，泛言謂為違法，而非表明該判決所違背之法令及其具體內容
，暨依訴訟資料合於該違背法令之具體事實，更未具體敘述為從
事法之續造、確保裁判之一致性或其他所涉及之法律見解具有原
則上重要性之理由，難認其已合法表明上訴理由。依首揭說明，
應認其上訴為不合法。
據上論結，本件上訴為不合法。依民事訴訟法第四百八十一條、
第四百四十四條第一項、第九十五條、第七十八條，裁定如主文
。
中    華    民    國  九十七  年    二    月  二十九  日
                      最高法院民事第三庭
                          審判長法官  蘇  茂  秋
                                法官  陳  碧  玉
                                法官  劉  靜  嫻
                                法官  張  宗  權
                                法官  吳  謀  焰
      本件正本證明與原本無異
                                      書  記  官
中    華    民    國  九十七  年    三    月   十一   日
                                                      v


司法院資訊處製作；財團法人民間司法改革基金會備份。
